【裁判字號】    88,訴,1086
【裁判日期】    890323
【裁判案由】    毒品危害防制條例
【裁判全文】
臺灣桃園地方法院刑事判決                        八十八年度訴字第一八六號
    公  訴  人  臺灣桃園地方法院檢察署檢察官
    被      告  甲○○
右列被告因施用毒品案件，經檢察官提起公訴（八十八年度偵字第一一四五三號）及
聲請併案審理（八十八年度毒偵字第一六四０號、八十九年度毒偵字第七號），本院
判決如左：
    主  文
甲○○連續施用第一級毒品，累犯，處有期徒刑捌月，扣案之第一級毒品海洛因淨重
參點肆參公克沒收銷燬之，注射針頭貳支沒收；又連續施用第二級毒品，累犯，處有
期徒刑陸月，扣案之第二級毒品安非他命淨重拾陸公克沒收銷燬之，吸管貳支沒收。
應執行有期徒刑壹年，扣案之第一級毒品海洛因淨重參點肆參公克及第二級毒品安非
他命淨重拾陸公克沒收銷燬之，注射針頭貳支、吸管貳支沒收。
    理  由
一、甲○○（原名林富賓，於民國八十六年八月十五日更名）曾於八十三年間因違反
    麻醉藥品管理條例案件，經台灣高等法院判處有期徒刑三月，於八十五年十月二
    十八日執行完畢；又於八十三年間因煙毒案件，經本院於八十三年七月八日判處
    有期徒刑二年，緩刑五年，嗣經撤銷緩刑，接續前案執行，於八十六年七月十四
    日假釋出監，並於八十七年十月十二日假釋期滿，其假釋未經撤銷，以執行完畢
    論。詎仍不知悔改，又因施用毒品案件，依台灣地方法院以八十七年度訴字第四
    四０號裁定送觀察、勒戒，及桃園地方法院檢察署以八十八年偵字第二三四六號
    聲請本院以八十八年度毒聲字第一二八六號裁定送觀察、勒戒後，均無繼續施用
    毒品之傾向，分經本院於八十七年十二月十四日以八十七年度訴字第四四０號判
    決免刑，及台灣桃園地方法院檢察署於八十八年三月二十四日以八十八年度偵字
    第二三四二號、第三四九七號處分不起訴，詎又基於概括犯意，自八十八年七月
    間起以吸煙或注射器施打之方式，連續在桃園市○○街二十一號住處或朋友家等
    地，約一天施用一次，再行非法施用第一級毒品海洛因至八十八年十二月二十四
    日；及自同年五月間以吸食器燒烤吸煙之方式，斷斷續續不定期施用第二級毒品
    安非他命亦至同年十二月二十四日止，其間分別於八十八年七月十七日下午一時
    許，為警在上址查獲，扣得海洛因淨重三點四三公克，及注射針頭二支、吸管二
    支、塑膠袋六只等物；及於同年十月一日在桃園縣桃園分局接受定期採尿查獲；
    又於同年年十月七日，為警在台北縣中和市○○路五七一號巷口查獲，並在其駕
    駛之Ｚ８－８０９８號自小客車底盤查獲扣得安非他命淨重十六公克。
二、案經桃園縣警察局大溪分局及台北市政府警察局大安分局移送台灣桃園地方法院
    檢察署檢察官偵查起訴。
    理  由
一、右開事實，訊據被告甲○○於本院審理時坦承不諱，並有第一級毒品海洛因淨重
    三點四三公克、第二級毒品安非他命淨重十六公克、注射針頭二支、吸管二支、
    塑膠袋六只扣案為證，扣案之第一級毒品海洛因經送請法務部調查局鑑定結果，
    確係海洛因，有該局八十八年八月五日第00000000號鑑定通知書一紙在
    卷可考，且被告經警查獲時（八十八年七月十七日）及八十八年十月一日定期採
    尿所採尿液，分別送法務部調查局及臺灣檢驗科技股份有限公司鑑驗結果，前者
    呈毒品海洛因及安非他命陽性反應，有該局八十八年八月十八日出具之第000
    00000號尿液檢驗通知書一紙附卷可稽，後者呈安非他命陽性反應，亦有該
    公司尿液檢驗報告一紙附卷可考。又被告前因施用毒品案件，經本院二次裁定送
    觀察、勒戒後，均認無繼續施用毒品之傾向，有本院於八十七年十二月十四日以
    八十七年度訴字第四四０號免刑判決，及經臺灣桃園地方法院檢察署檢察官於八
    十八年三月二十四日以八十八年度偵字第二三四二號、第三四九七號不起訴處分
    書在卷足憑，被告罪證明確，應依法論科。
二、核被告所為，係犯毒品危害防制條例第十條第一項、第二項之施用第一、二級毒
    品罪，其持有第一、二級毒品海洛因及安非他命之低度行為，為施用第一、二級
    毒品之高度行為所吸收，不另論罪；被告先後多次犯行，時間緊接，犯罪構成要
    件相同，顯係基於概括犯意為之，為連續犯，以一罪論，應依法加重其刑。被告
    有如事實欄所示之前科，有本院被告全國前案紀錄表在卷可參，其於五年內再犯
    本件有期徒刑之罪，為累犯，應依法遞加重其刑。爰審酌被告犯罪動機、目的、
    手段、所生之危害及犯後坦承犯罪之態度等一切情狀，量處如主文所示之刑，並
    定其應執行之刑，以示懲儆。扣案之物第一級毒品海洛因淨重三點四三公克、第
    二級毒品安非他命淨重十六公克，為查獲之毒品，應依毒品危害防制條例第十八
    條第一項前段沒收銷燬之，又扣案之注射針頭二支、吸管二支為被告所有供施用
    上開毒品所用之物，應依刑法第三十八條第一項第二款宣告沒收。
據上論斷，應依刑事訴訟法第二百九十九條第一項前段，毒品危害防制條例第十條第
一項、第二項、第十八條第一項前段、第二十條第三項前段，刑法第十一條、第五十
六條、第四十七條、第五十一條第五款、第三十八條第一項二款，判決如主文。
案經檢察官胡原龍到庭執行職務。
中      華      民      國      八十九      年    三    月    二十三    日
                                 臺灣桃園地方法院刑事第四庭
                                      法  官   吳俊螢
右正本證明與原本無異。
如不服本判決，應於判決送達後十日內向本院提出上訴狀( 應附繕本 )，上訴於
臺灣高等法院。
                                      書記官   魏慧夷
中      華      民      國      八十九      年    三    月    二十三    日
附錄法條：
毒品危害防制條例第十條
施用第一級毒品者，處六月以上五年以下有期徒刑。
施用第二級毒品者，處三年以下有期徒刑。


司法院資訊處製作；財團法人民間司法改革基金會備份。
